【裁判字號】    98,交聲,776
【裁判日期】    980715
【裁判案由】    違反道路交通管理處罰條例聲明異議
【裁判全文】
臺灣桃園地方法院刑事交通事件裁定     98年度交聲字第776號
原處分機關  交通部公路總局新竹區監理所桃園監理站
異  議  人  甲○○
上列異議人即受處分人因違反道路交通管理處罰條例案件，對於
交通部公路總局新竹區監理所桃園監理站民國98年2月23日桃監
裁罰字第裁52-DB0000000號違反道路交通管理事件裁決書所為之
處分（原舉發通知單案號：桃園縣政府警察局桃警局交字第DB00
00000號）聲明異議，本院裁定如下：
    主    文
異議駁回。
    理    由
一、聲明異議意旨略以：異議人於民國98年1 月17日上午6 時20
    分許，行經桃園縣桃園市○○路與南豐三街口，當時同縣市
    ○○路○ 段右轉介壽路時，右轉指示燈有32秒，通過長沙街
    路口號誌時，有左轉長沙街的綠燈，當可左轉長沙街時，往
    桃園方向的燈號必為紅燈，故站在郵局之執勤警員看到紅燈
    而誤認異議人有闖紅燈之行為，為此請求調閱三民路與介壽
    路之監視器為佐證，爰聲明異議等語。
二、原處分意旨略以：異議人即受處分人甲○○於上開時間，駕
    駛車牌號碼FJ9-288 號重型機車行經桃園縣桃園市○○路與
    南豐三街，經警以異議人紅燈直行，當場攔停舉發「闖紅燈
    （直行）」之違規，填掣桃警局交字第DB0000000 號舉發違
    反道路交通管理事件通知單（下稱舉發通知單），並移送原
    處分機關處理。嗣由原處分機關於98年2 月23日依道路交通
    管理處罰條例第53條第1 項、第63條第1 項第3 款（裁決書
    漏載第1 項第3 款）之規定，裁處罰鍰1,800 元並記違規點
    數3 點在案。
三、按汽車駕駛人，行經有燈光號誌管制之交岔路口闖紅燈者，
    處新臺幣（下同）1,800元以上5,400元以下罰鍰，並記違規
    點數3點，道路交通管理處罰條例第53條第1項、第63條第1
    項第3款分別定有明文。次按駕駛人駕駛汽車，應遵守道路
    交通標誌、標線、號誌之指示；汽車行駛至交岔路口，其行
    進、轉彎，應依下列規定：一、應遵守燈光號誌或交通指揮
    人員之指揮，遇有交通指揮人員指揮與燈光號誌並用時，以
    交通指揮人員之指揮為準。..... 道路交通安全規則第90條
    前段、第102條亦規定甚明。
四、經查：
  (一)本件異議人於上揭時間，因駕駛車牌號碼FJ9-288 號重型機
    車，行經桃園縣桃園市○○路與南豐三街口時紅燈直行，為
    員警以闖紅燈違規為由而攔停舉發之事實，有桃園縣政府警
    察局98年1 月17日桃警局交字第DB-0000000號舉發通知單及
    交通部公路總局新竹區監理所桃園監理站98年2 月23日桃監
    裁罰字第裁52-DB0000000號所為之裁決書各乙紙存卷可稽，
    復經桃園縣政府警察局桃園分局查證無誤，有該局98年2 月
    12日桃警分交字第0981016503號函存卷可據。
  (二)上開異議人之違規事實，業據證人即舉發員警乙○○於本院
    訊問時具結證稱：98年1 月17日執行配合介壽路福豐郵局駐
    守勤務，伊所站立的位置並無障礙物，可清楚看見燈號。當
    日上午6 時許，異議人從桃園縣桃園市○○路右轉到介壽路
    ，往大湳方向行駛，異議人闖越的紅燈即介壽路與南豐三街
    路口的號誌。該路口有3 段燈號，從八德往市區燈號如是紅
    燈，對面從市區○○路往大湳方向就還有將近30秒的綠燈，
    如這個燈號變為紅燈，南豐三街就是綠燈，伊係以南豐三街
    的號誌判斷，而當時南豐三街是綠燈，因而介壽路往大湳方
    向即是紅燈，且現場的號誌運作正常等語明確（參本院98年
    3 月30日訊問筆錄第2 頁至第3 頁）。此外並有異議人所繪
    製之現場圖、現場照片等件在卷可稽。再查諸如本件發生於
    員警執勤，適巧發生於眼前「稍縱即逝」之闖紅燈違規行為
    ，本質上即屬突發狀況不及防備及蒐證，而現場亦無固定式
    攝影裝置，客觀上舉發員警顯不及以其他方式存證，而已無
    法藉由其他科學舉證方式認定事實。是以刑事訴訟法就犯罪
    證據有關之規定中與屬行政秩序罰之交通違規裁罰本質不合
    之部分，自不在準用之列。經本院傳喚證人乙○○到庭調查
    結果，其對當日所見違規情形於具結後堅證如上，足認其確
    係依自己親自見聞所得而為上開供述，且其不惟能清楚陳述
    所見如上之違規情形，復證陳其迄今已擔任該等交通勤務已
    20餘年，依證人上開證述，其對於闖紅燈為舉發之勤務執行
    已有充分經驗，堪認對此等狀況之處理具有相當之能力。復
    因上揭時間，屬清晨時分現場車流不多，又觀諸證人提出之
    照片顯示，現場並無何障礙物，尤足認證人對號誌之判斷，
    並無誤認之可能。又異議人對於上揭時段，經過該路口及其
    行進方向之事實並不爭執，且亦自陳於行駛中，通過上開路
    口時，與其妻通話等情（參本院上開訊問筆錄第4 頁），益
    徵異議人於通話中，有誤判號誌之可能。此外復查無其他任
    何事證足認證人乙○○上開證述有何瑕疵或與事理相違而可
    認與事實不符之處，本院依直接審理所得心證，堪認其依自
    己親自見聞所為之上開證述與事實相符，並可排除其誤記號
    誌與車號之可能。異議人空言否認闖紅燈云云，並無事證可
    稽，尚難採信。
  (三)綜上所述，本件違規事證至為明確，異議人確有前開違規行
    為堪以認定。從而，原處分機關依據道路交通管理處罰條例
    第53條第1 項、第63條第1 項第3 款規定，裁處罰鍰新臺幣
    1,800 元，並記違規點數3 點之處分，尚無違誤，應予維持
    ，本件異議為無理由，應予駁回。
據上論斷，應依道路交通案件處理辦法第19條，裁定如主文。
中    華    民    國    98    年    7     月    15    日
                    交通法庭    法  官  呂美玲
以上正本證明與原本無異。
如不服本裁定，應於裁定送達後5 日內向本院提出抗告狀。
                                書記官  李玉華
中    華    民    國    98    年    7     月    31    日


司法院資訊處製作；財團法人民間司法改革基金會備份。
